【裁判字號】    98,易,2165
【裁判日期】    981106
【裁判案由】    詐欺等
【裁判全文】
臺灣臺北地方法院刑事判決              98年度易字第2165號
公  訴  人  臺灣臺北地方法院檢察署檢察官
被      告  乙○○
            丁○○
上列被告等因詐欺等案件，經檢察官提起公訴（98年度偵字第10
933號、第15103號），本院判決如下：
    主  文
乙○○竊盜，共柒罪，各處有期徒刑月，如易科罰金均以新臺
幣壹仟元折算壹日；又犯如附表二所示之罪，各處如附表二所示
之刑；又共同竊盜未遂，處有期徒刑貳月，如易科罰金以新臺幣
壹仟元折算壹日。應執行有期徒刑貳年陸月，如易科罰金均以新
臺幣壹仟元折算壹日，如附表二各編號所示信用卡簽帳單上偽造
之署押共壹拾陸枚及附表三編號十七、十九所示之物均沒收之。
丁○○收受贓物，共柒罪，各處拘役貳拾日，如易科罰金均以新
臺幣壹仟元折算壹日；又犯如附表二所示之罪，各處如附表二所
示之刑；又共同竊盜未遂，處有期徒刑貳月，如易科罰金以新臺
幣壹仟元折算壹日。應執行拘役玖拾日及有期徒刑壹年貳月，如
易科罰金均以新臺幣壹仟元折算壹日，如附表二各編號所示信用
卡簽帳單上偽造之署押共壹拾陸枚及附表三編號十七、十九所示
之物均沒收之。
丁○○被訴於附表一竊盜部分均無罪。
    事  實
一、乙○○與丁○○係朋友關係，乙○○於如附表一各編號所示
    之時間、地點，分別意圖為自己不法之所有，以徒手撬開機
    車座墊、將手伸入機車置物箱內之方式，竊取如附表一各編
    號所示之人之財物。又乙○○於行竊得手後，因所竊財物內
    含有信用卡，其與丁○○即共同基於意圖為自己不法所有而
    詐欺取財或詐欺得利、共同偽造私文書後再予行使之犯意連
    絡，先由乙○○將所竊得之信用卡交給丁○○，而丁○○明
    知該等信用卡均係來源不明之贓物，仍基於收受贓物之犯意
    予以收受，再由丁○○於附表二各編號所示之時間、地點，
    持各該編號所示之信用卡，刷卡消費如附表二各編號所示之
    金額，丁○○並於每次刷卡後，均在信用卡簽帳單上偽造如
    附表二各編號所示之信用卡持卡人署名各一枚，持交不知情
    之各特約商店店員而為行使，致使各特約商店之店員誤以為
    係持卡人本人消費而陷於錯誤，因而交付商品，或因而在星
    巴克咖啡儲值卡上加值點數使乙○○、丁○○獲得財產上不
    法之利益，均足以生損害於如附表二各編號所示之信用卡持
    卡人、發卡銀行及特約商店。而丁○○以盜刷方式取得財物
    後，再交由乙○○販賣銷贓，所得贓款則由二人朋分花用。
二、乙○○與丁○○於民國九十八年四月二十三日晚間八時三十
    五分許，共同基於意圖為自己不法所有之犯意連絡，在臺北
    市○○區○○路、林森南路口近中正紀念堂側門之機車停車
    格，由乙○○以徒手撬開卯○○所有之車號LS9-730號黑色
    重型機車之座墊，並將手伸入機車置物箱內之方式，下手竊
    取置物箱內之側背包一只（內有皮夾一只，現金新臺幣（下
    同）二百元等財物），丁○○則在該機車旁把風；惟因該機
    車係由轄區之臺北市政府警察局中正一分局（下稱中正一分
    局）仁愛路派出所員警為執行防竊勤務所刻意放置，是在乙○○拿取上開側背包，但尚未建立起自己之權力支配關係前
    ，在場全程監測之員警即上前圍捕，乙○○見狀即將上開側
    背包丟給丁○○，丁○○則予以丟棄，惟二人最後仍均為警
    追捕到案，嗣經丁○○同意警方搜索其住處，扣得如附表三
    所示之物，始循線查獲上情。
三、案經被害人子○○、丙○、台北富邦銀行、永豐商業銀行、
    兆豐銀行等訴由臺北市政府警察局刑警大隊移送及同前市警
    察局中正一分局報告臺灣臺北地方法院檢察署檢察官偵查起
    訴。
    理  由
壹、有罪部分：
一、被害人甲○○、子○○、丙○、己○○、壬○○、辰○○、
    戊○○及告訴代理人辛○○、丑○○、寅○○等人於警詢時
    之指述，被告二人於警、偵訊及本院審理時之供述，以及卷
    附之各信用卡發卡銀行信用卡交易明細表、冒刷明細、消費
    明細一覽表、被害人甲○○、卯○○出具之贓物認領保管單
    、監視器翻拍照片等，經檢察官與被告二人表示對於證據能
    力沒有意見，而本院斟酌上開證據作成時之附隨情狀，亦無
    違法取證或不當之情事，前開證據自應具有證據能力，先予
    說明。
二、訊據被告乙○○對於事實欄一附表一及事實欄二所載之竊盜
    犯行均坦承不諱，惟否認有為事實欄一附表二所載之盜刷信
    用卡犯行，辯稱：偽造文書的部分我沒有簽名，是被告丁○○去刷卡的，刷卡時我也沒有在旁邊云云。訊據被告丁○○
    對於事實欄一附表二之收受贓物及盜刷信用卡犯行均坦承不
    諱，惟否認有為事實欄二之竊盜犯行，辯稱：竊盜部分我都
    不知情，九十八年四月二十三日當天我和被告乙○○有爭執
    ，是一前一後走在中正紀念堂外的人行道上，被告乙○○下
    手行竊被害人卯○○之機車時，我沒有看到，也沒有幫他把
    風云云。經查：
(一)、被告二人坦承之竊盜及盜刷信用卡等犯行，核與被害人甲○○、子○○、丙○、己○○、壬○○、辰○○、戊○○及告
    訴代理人辛○○、丑○○、寅○○等人於警詢時指訴之情節
    相符，復有台北富邦銀行出具之冒刷明細四紙、永豐銀行出
    具之信用卡交易一覽表一紙、兆豐銀行出具之冒刷明細一紙
    、日盛銀行出具之信用卡交易一覽表一紙、花旗銀行出具之
    冒刷明細一紙、中國信託銀行出具之冒刷明細一紙、信用卡
    簽帳單共十四紙、星巴克南海門市監視錄影翻拍照片二張、
    黑橋牌食品仁愛店監視錄影器翻拍照片四張、被害人甲○○
    、卯○○出具之贓物認領保管單各一紙、現場照片共十三張
    、扣押物品目錄表一紙在卷可稽，此外，並有如附表三編號
    十七、十九所示之星巴克儲值卡二張及印表機一台扣案可資
    佐證，足見被告二人上開自白確與事實相符，應堪採認。
(二)、被告乙○○雖否認事實欄一附表二所載之盜刷信用卡犯行，
    惟其於警詢中自承：我竊得信用卡後，都打電話給被告丁○○，交給她去刷卡；我是臨時起意下手行竊，如果行竊物品
    中有信用卡，我就會通知被告丁○○來拿信用卡再去盜刷，
    被告丁○○大部份都是盜刷購買筆記型電腦交給我，再由我
    電話聯絡綽號「阿同」來收購，信用卡刷完就隨意丟棄，被
    告丁○○盜刷購買物品經我變換現金使用，以筆記型電腦為
    例，我以半價脫售約得二萬七千元左右，我分他約七千元，
    每次作案後盜刷物品變賣現金都有分給她，多少而已等語（
    98年度偵字第10933號卷第107頁，98年度偵字第15103號卷
    第8頁、第10至11頁）；次於偵查中供稱：我將竊取之信用
    卡交給被告丁○○，讓丁○○盜刷信用卡，買電腦用品，我
    再拿去賣掉等語（98年度偵字第10933號卷第119頁）；復於
    本院審理中供述：被告丁○○用信用卡買了東西都會交給我
    ，有的東西變賣，有的東西就送給被告丁○○，變賣的錢有
    一部份會分給丁○○等語（審判筆錄第8頁）；核與被告丁○○此部份之自白相互吻合（98年度偵字第10933號卷第14
    頁至第16頁、第93頁、第119頁，98年度偵字第15103號卷第
    15至21頁），足見其等前開自白屬實。參酌被告乙○○每次
    竊盜得手後，均將竊得之信用卡交給被告丁○○盜刷，再就
    盜刷所得物品予以變賣獲利，或以此方法取得儲值等利益，
    前後總計有七次，顯見被告二人就此竊得信用卡後再持之盜
    刷，末由被告乙○○變賣得現之犯罪模式，已有相當之默契
    ；再觀諸附表二各編號所示之被害人，幾乎均為女性，益見
    被告二人係為成功矇騙特約商店之店員，避免店員懷疑被告
    乙○○並非真正持卡人，才推由被告丁○○負責盜刷，是被
    告二人就此部分之犯罪行為確有事前謀議與事中分工之共識
    ，亦堪認定。是被告乙○○客觀上縱無實施詐欺取財、詐欺
    得利之構成要件行為，惟主觀上就此盜刷被害人信用卡之犯
    行，顯有以自己與被告丁○○共同犯罪之意思為之，至為明
    確。被告乙○○上開辯解，並不足採。
(三)、又信用卡為個人理財之工具，專屬性甚高，卡片上均會明確
    記載持卡人之姓名，非持卡人本人不得任意持之消費使用，
    且持卡人亦不會將卡片交由他人使用等情，係公眾週知之事
    實，被告丁○○自不能諉為不知。而被告乙○○交付給被告
    丁○○之信用卡，持卡人均非被告乙○○，被告丁○○當可
    知悉各該信用卡均非被告乙○○所申辦、持有之物，其對於
    該等信用卡係被告乙○○以財產犯罪之方式所取得，而屬來
    源不明之贓物一節，主觀上當有認識。對此，被告丁○○亦
    曾於偵查中供稱：我有一點懷疑信用卡是偷來的，但我沒有
    問乙○○等語明確（98年度偵字第10933號卷第94頁）。從
    而，被告丁○○對於各該信用卡係贓物一節，主觀上已有認
    識，卻仍予以收受、使用，是其有收受贓物之犯行，亦堪認
    定。
(四)、被告乙○○於事實欄二所示之時、地，徒手竊取被害人卯○○放在機車置物箱內之側背包時，被告丁○○係在場把風，
    且被告乙○○發現為警追捕時，即將該側背包丟給被告丁○○，再由被告丁○○予以棄置之事實，業據證人即中正一分
    局仁愛路派出所員警卯○○及癸○○於本院審理時證述明確
    。卯○○證稱：當日我們有執行防竊的埋伏勤務，因為前一
    陣子那邊的機車置物箱常被撬開竊取裡面的財物，所以我們
    有編排埋伏勤務，我們有設一個我個人的機車，裡面放置背
    包、財物，勤務編排是癸○○負責在林森南路與信義路的公
    車站牌做埋伏，我在信義路一段三號前做整個監控，正好是
    在我們所設置之機車正前方，當天晚間八時三十分許，我發
    現被告二人在那邊徘徊，而且一直張望、注視著我們設置的
    機車，被告二人先沿著信義路向東走，走到大忠門後又回頭
    ，八點三十五分時被告乙○○用手扳開椅墊，竊取我的包包
    ，當時被告丁○○就站在機車旁，被告乙○○把包包交給被
    告丁○○，當下我用無線電通知兩個埋伏警員圍捕，我也上
    去追，我們表明警察、站住，被告丁○○趕快把包包丟到旁
    邊的花圃，所以我認定被告丁○○是在把風；我要下令追捕
    時，確定被告乙○○有將包包交給被告丁○○等語明確（審
    判筆錄第3頁至第4頁）；核與證人張瑞庭在本院審理時證稱
    ：我們所長在晚上八點半時發現被告二人，在我們預置的機
    車旁徘徊，就打電話叫我注意，八時三十五分的時候，被告
    乙○○撬開機車，拿走置物箱裡面的包包，我們所長打電話
    給我，被告二人從我面對的地方走過來，那時旁邊都沒有人
    ，他們兩人並肩走在一起等語相符（審判筆錄第7頁至第8頁
    ），足見其等所言非虛。再參酌被告乙○○於警、偵訊時分
    別供稱：我竊取黑色包包後，即將黑色包包丟向我的友人（
    阿玲）（即被告丁○○）後跑走；九十八年四月二十三日那
    次，我走過去剛好看見包包放在機車置物箱內沒有蓋好，我
    就拿走包包，看到警察衝過來就丟給丁○○等語（98年度偵
    字第10933號卷第8頁、第119頁）；而被告丁○○亦於偵查
    中供稱：九十八年四月二十三日晚間八時三十五分，我在場
    ，突然被告乙○○丟一個包包給我，我覺得那不是我的東西
    ，就將它丟棄等語（同上卷第119頁），堪認被告乙○○確
    實有將竊得之包包轉交給被告丁○○之舉動。至證人卯○○
    與張瑞庭二人雖就被告乙○○竊得包包後有無將之交給被告
    丁○○，及遭警追捕時係何人將該包包棄置於地上等部份細
    節，所述略有出入，惟證人二人均經具結作證，應無甘受偽
    證之處罰而故為虛偽證述之必要，再參以當時現場狀況至為
    緊急，追捕之時間分秒必爭，證人二人就部分細節可能有觀
    察不清或記憶模糊之情形，亦與常情相符；況本件案發迄證
    人至本院作證時，已相隔半年以上，依證人二人之職務性質
    ，常有埋伏或追捕竊嫌之需要，故證人就此等個案之細節，
    有混淆或記憶不清之情事，亦與常理無違，仍應認為證人二
    人上開證詞可採。再徵諸被告丁○○先在偵查中辯稱：九十
    八年四月二十三日當時因「腳痛」，而與被告乙○○有一段
    距離，不知道他為何有撬開機車置物箱之舉動云云（98年度
    偵字第10933號卷第94頁），後於本院審理中又改為辯稱：
    我當日與被告乙○○有爭執，所以係一前一後走著，沒看到
    被告乙○○行竊云云，前後所辯不一，益見其所辯不實，不
    足採信。此外，並有前揭贓物認領保管單、扣押物品清單各
    一紙在卷可稽，足見被告二人確有此部分之竊盜犯行。而被
    告丁○○雖未下手行竊，但其之前有自被告乙○○處收受贓
    物七次之經驗，知悉被告乙○○可能從事竊盜之行為，於案
    發當日復在被告乙○○身旁一同察看現場狀況，於被告乙○○竊得財物為警發現後，又收受被告乙○○竊得之財物，足
    見被告丁○○有參與把風及防護贓物之分工行為，甚為明確
    。
(五)、綜上所述，被告二人所辯均不足採，本件事證明確，被告二
    人之犯行均堪以認定。
三、論罪科刑部分：
(一)、按竊盜罪既遂與未遂之區別，應以所竊之物已否移入自己權
    力支配之下為標準，此有最高法院十七年上字第五０九號判
    例意旨可參。是被告乙○○在事實欄一附表一各編號所為，
    已將所竊財物移入自己實力支配之下，均係犯刑法第三百二
    十條第一項之普通竊盜既遂罪；而被告二人於事實欄一附表
    二編號一至十四、十六所示時、地，共同盜刷他人信用卡消
    費之行為，均係犯刑法第二百十六條、第二百十條之行使偽
    造私文書罪以及同法第三百三十九條第一項之詐欺取財罪；
    其等於事實欄一附表二編號十五所示時、地，盜刷他人信用
    卡而取得儲值利益之行為，則係犯刑法第二百十六條、第二
    百十條之行使偽造私文書罪以及同法第三百三十九條第二項
    之詐欺得利罪；至其等於事實欄二部份所為，因被告二人之
    行為全程遭執行埋伏勤務之員警監控，故被告乙○○雖已下
    手竊取並拿到上開側背包，惟立即遭警圍捕，並旋由被告丁○○予以丟棄，是被告二人尚未就所竊取之側背包建立自己
    之實力支配關係，其等此部份所為，係犯刑法第三百二十條
    第三項、第一項之普通竊盜未遂罪。而被告丁○○先後七次
    收受被告乙○○所交付之信用卡部分，各係犯刑法第三百四
    十九條第一項之收受贓物罪。
(二)、被告二人就事實欄一附表二各編號所示之各次犯行，以及事
    實欄二所示之竊盜未遂犯行，均有犯意聯絡及行為分擔，應
    論以共同正犯。又其等於事實欄一附表二各編號所示時、地
    ，在信用卡簽帳單上偽造各持卡人署名之行為，係偽造私文
    書之部分行為，而其等偽造私文書後復持以行使，偽造之低
    度行為應為行使之高度行為所吸收，均不另論罪；再被告二
    人以一盜刷信用卡之行為，同時觸犯上開行使偽造私文書罪
    及詐欺取財或詐欺得利罪，為想像競合犯，應依刑法第五十
    五條之規定，從一重之行使偽造私文書罪處斷。起訴書認被
    告二人於事實欄二所為之竊盜犯行係屬既遂，尚有未洽，惟
    此僅係既遂、未遂之行為階段認定不同，自無庸變更起訴法
    條。被告二人已著手行竊，惟尚未建立自己之實力支配，即
    遭警查獲，其犯罪尚屬未遂，為未遂犯，應依刑法第二十五
    條第二項之規定，按既遂犯之刑度減輕其刑。至被告丁○○
    先後七次收受被告乙○○所交付之信用卡部分，各係犯刑法
    第三百四十九條條第一項之收受贓物罪，起訴書雖未記載上
    開法條，但於起訴之犯罪事實業已述及被告丁○○收受贓物
    之犯罪行為，此部分自為起訴效力所及，僅係漏載法條而已
    ，應由本院予以審理並論罪科刑。被告乙○○於事實欄一附
    表一所犯之七次竊盜犯行、被告丁○○自被告乙○○處收受
    信用卡之七次收受贓物犯行、被告二人於事實欄一附表二所
    犯之十六次行使偽造私文書犯行、被告二人於事實欄二所犯
    之一次竊盜未遂犯行，犯意各別，行為互殊，應予以分論併
    罰。
(三)、爰審酌被告二人正值壯年之際，不思戮力工作謀生，卻密集
    實施本案之數次犯行，藉以牟取財物或財產上之不法利益，
    其犯罪動機、目的，已屬可議；再被告二人共同盜刷他人信
    用卡多次，更已相當程度破壞金融交易之正常秩序；復參酌
    被告二人除盜刷電腦設備以供變賣之外，尚有部分係生活必
    需品以外之奢品消費，足見被告二人惡性非輕，再考量被告
    二人僅承認部份犯行，就其餘犯行猶設詞掩飾，未見悔意，
    末參以被告二人之生活狀況、智識程度等一切情狀，分別量
    處如主文所示之刑。次按，依司法院釋字第六六二號解釋：
    「中華民國九十四年二月二日修正公布之現行刑法第四十一
    條第二項，關於數罪併罰，數宣告刑均得易科罰金，而定應
    執行刑之刑逾六個月者，排除適用同條第一項得易科罰金之
    規定部分，與憲法第二十三條規定有違，並與本院釋字第三
    六六號解釋意旨不符，應自本解釋公布之日起失其效力。」
    ，故對於數罪併罰，數宣告刑均得易科罰金，而定應執行之
    刑超過六個月之案件，依司法院釋字第三六六號、六六二號
    解釋意旨，仍得易科罰金，爰就被告二人所犯上開罪刑，諭
    知易科罰金之折算標準，並分別定其等應執行之刑。至檢察
    官雖就被告丁○○部分具體求處有期徒刑二年，惟該求刑係
    以檢察官認被告丁○○共犯事實欄一附表一之七次普通竊盜
    既遂罪為基礎，然本院既已認定被告丁○○此部分應僅成立
    較輕之收受贓物罪，是檢察官上開求刑自屬過重，應以如主
    文所量處之刑為適當，附此敘明。又檢察官請求對被告二人
    宣告強制工作之保安處分，但被告乙○○在本案發生前最後
    一次犯罪係於八十八年間因贓物案件經本院以八十八年度易
    字第三二三四號判處有期徒刑五月確定，而被告丁○○在本
    案發生前僅有一次竊盜前案，係於九十五年間經台灣板橋地
    方法院檢察署檢察官以九十五年度緩字第一三一四號緩起訴
    處分確定，之後尚無犯罪紀錄，有被告二人之臺灣高等法院
    被告前案紀錄表各一份附卷可憑，自難認定被告二人有犯罪
    之習慣，是本院認為尚無諭知強制工作之必要，亦予說明。
(四)、如附表二各編號所示信用卡簽帳單上偽造之各持卡人署名共
    十六枚，應依刑法第二百十九條規定，於各該犯罪項下宣告
    沒收。又附表三編號十七、十九之物，分別係被告二人於附
    表二編號十五、十六該次盜刷信用卡所得之物，業據被告丁○○供承在卷，應依刑法第三十八條第一項第三款規定，在
    各該犯罪項下宣告沒收。至附表三其餘各編號所示之物，尚
    無證據證明係被告二人所有供犯本罪所用或因犯本罪所得之
    物，亦非違禁物，爰不予沒收。
貳、無罪部分：
一、公訴意旨略以：被告丁○○與乙○○共同基於意圖為自己不
    法所有之犯意聯絡，由乙○○於附表一所示時、地，以徒手
    扳開機車座墊、置物箱之方式，竊取如附表一所示之物，並
    隨即將所竊得之信用卡、現金等物交給被告丁○○，因認被
    告丁○○此部分涉犯刑法第三百二十條第一項之普通竊盜既
    遂罪嫌。
二、按犯罪事實應依證據認定之，無證據不得認定犯罪事實；又
    不能證明被告犯罪者，應諭知無罪之判決，刑事訴訟法第一
    百五十四條第二項、第三百零一條第一項分別定有明文。再
    按，刑事訴訟法上所謂認定犯罪事實之證據，係指足以認定
    被告確有犯罪行為之積極證據而言，如未能發現相當證據或
    證據不足以證明，自不能以推測或擬制之方法，以為裁判基
    礎。而刑事訴訟上證明之資料，無論其為直接或間接證據，
    均須達到通常一般之人均不致有所懷疑，而得確信其為真實
    之程度，始得據為有罪之認定，若關於被告是否犯罪之證明
    未能達此程度，而有合理懷疑之存在，致使無從形成有罪之
    確信，根據「罪證有疑，利於被告」之證據法則，即不得遽
    為不利被告之認定，復有最高法院二十九年上字第一０五號
    、七十六年台上字第四九八六號判例可資參照。
三、本件公訴意旨認定被告丁○○涉有前開罪嫌，係以被害人之
    指述、贓物認領保管單及被告乙○○之自白為其主要論據。
    訊據被告丁○○堅詞否認有何共同竊盜之犯行，辯稱：附表
    一之竊盜伊不知情，亦未在場等語。經查：如附表一各編號
    所示之被害人指述及贓物認領保管單等，僅能證明被害人有
    財物失竊之事實，無法證明係由何人下手行竊；而被告乙○○固供稱其有下手行竊之犯行，但其始終堅稱各該竊盜行為
    係由其一人實行，被告丁○○並未參與。參酌事實欄一附表
    一各編號所示之財物及行竊方式，本可由一人單獨竊取完成
    ，本案復無其他證據足證被告丁○○有在場把風或下手行竊
    之參與行為，自難僅憑被告丁○○事後有取得被告乙○○所
    竊得之財物，即認被告丁○○事前有參與選定行竊地點、對
    象、目標之謀議，事中有參與把風、行竊、或防護贓物之犯
    罪行為。此外，復查無其他積極證據，足以證明被告丁○○
    有起訴書就附表一各編號所載之竊盜犯行，或與被告乙○○
    就此部分有犯意聯絡或行為分擔，而使本院達到確信，故揆
    諸前開法律規定及判例意旨，自應為被告丁○○此部分無罪
    之諭知。
據上論斷，應依刑事訴訟法第二百九十九條第一項前段、第三百
零一條，刑法第二十八條、第三百二十條第一項、第三項、第二
百十六條、第二百十條、第三百三十九條第一項、第二項、第三
百四十九條第一項、第二十五條第二項、第四十一條第一項前段
、第五十五條、第五十一條第五款、第六款、第九款、第二百十
九條、第三十八條第一項第三款，刑法施行法第一條之一，判決
如主文。
本案經檢察官盧姿如到庭執行職務。
中    華    民    國    98    年    11    月    6     日
                  刑事第十八庭  審判長法  官  游士珺
                                      法  官  彭慶文
                                      法  官  林芳華
上正本證明與原本無異。
如不服本判決應於收受送達後10日內向本院提出上訴書狀，並應
敘述具體理由；其未敘述上訴理由者，應於上訴期間屆滿後20日
內向本院補提理由書（均須按他造當事人之人數附繕本）「切勿
逕送上級法院」。告訴人或被害人如對於本判決不服者，應具備
理由請求檢察官上訴，其上訴期間之計算係以檢察官收受判決正
本之日期為準。
                                       書記官  許婉如
中    華    民    國    98    年    11    月    6     日
附錄論罪科刑法條
中華民國刑法第320條
意圖為自己或第三人不法之所有，而竊取他人之動產者，為竊盜
罪，處5  年以下有期徒刑、拘役或 5 百元以下罰金。
意圖為自己或第三人不法之利益，而竊佔他人之不動產者，依前
項之規定處斷。
前二項之未遂犯罰之。
中華民國刑法第210條
偽造、變造私文書，足以生損害於公眾或他人者，處 5 年以下
有期徒刑。
中華民國刑法第216條
行使第 210 條至第 215 條之文書者，依偽造、變造文書或登載
不實事項或使登載不實事項之規定處斷。
中華民國刑法第339條
意圖為自己或第三人不法之所有，以詐術使人將本人或第三人之
物交付者，處 5 年以下有期徒刑、拘役或科或併科 1 千元以下
罰金。
以前項方法得財產上不法之利益或使第三人得之者，亦同。
前二項之未遂犯罰之。
附表一
┌──┬──────┬──────────┬───┬────────────┐
│編號│犯 罪 時 間 │    犯 罪 地 點     │被害人│     竊  得  物  品     │
├──┼──────┼──────────┼───┼────────────┤
│ 1  │97年6月24日 │臺北市○○區○○路、│甲○○│背包1只，內有台北富邦銀 │
│    │下午8時許   │林森南路口中正紀念堂│      │行卡號0000000000000000號│
│    │            │旁之機車停車格      │      │信用卡、身分證、駕照、健│
│    │            │                    │      │保卡各1張、皮夾1個、現金│
│    │            │                    │      │3,000元等財物。         │
├──┼──────┼──────────┼───┼────────────┤
│ 2  │97年11月23日│臺北市○○區○○路中│子○○│背包1只，內有兆豐銀行卡 │
│    │下午8時許   │正紀念堂大忠門旁之機│      │號0000000000000000號信用│
│    │            │車停車格            │      │卡、永豐銀行卡號00000000│
│    │            │                    │      │00000000號信用卡各1張、 │
│    │            │                    │      │黃金戒指、黃金手環、黃金│
│    │            │                    │      │項鍊各1個、現金2,000元等│
│    │            │                    │      │財物。                  │
├──┼──────┼──────────┼───┼────────────┤
│ 3  │97年11月27日│臺北市○○區○○路、│丙○  │台北富邦銀行卡號00000000│
│    │下午8時許   │林森南路口中正紀念堂│      │00000000號信用卡（起訴書│
│    │            │旁之機車停車格      │      │誤載為永豐銀行之信用卡，│
│    │            │                    │      │應予更正）、同行卡號4579│
│    │            │                    │      │000000000000號信用卡各1 │
│    │            │                    │      │張、現金1,000元、手機1具│
│    │            │                    │      │（起訴書漏載，應予補充）│
│    │            │                    │      │等財物。                │
├──┼──────┼──────────┼───┼────────────┤
│ 4  │98年2月14日 │臺北市○○區○○路中│己○○│己○○所有之現金2,000元 │
│    │下午8時30分 │正紀念堂大忠門旁之機│林黃麗│、庚○○○所使用之台北富│
│    │許          │車停車格            │櫻    │邦銀行0000000000000000號│
│    │            │                    │      │信用卡1張等財物。       │
├──┼──────┼──────────┼───┼────────────┤
│ 5  │98年3月21日 │臺北市中正區○○○路│辰○○│手提皮包1只，內有皮夾1只│
│    │下午9時30分 │上近漢聲廣播電台之機│      │、花旗銀行卡號0000000000│
│    │            │車停車格            │      │443117號信用卡、中國信託│
│    │            │                    │      │銀行卡號0000000000000000│
│    │            │                    │      │號信用卡各1張、電話本1本│
│    │            │                    │      │等財物。                │
├──┼──────┼──────────┼───┼────────────┤
│ 6  │98年4月2日下│臺北市大安區○○○路│戊○○│背包1只，內有國泰世華銀 │
│    │午7時至9時間│、新生南路口大安區公│      │行卡號0000000000000000號│
│    │            │所前之機車停車格    │      │信用卡1張、PHS手機1隻、 │
│    │            │                    │      │零錢包（補充理由書漏列，│
│    │            │                    │      │應予補充）、公司證件（補│
│    │            │                    │      │充理由書漏列，應予補充）│
│    │            │                    │      │等財物。                │
├──┼──────┼──────────┼───┼────────────┤
│ 7  │98年4月14日 │臺北市○○區○○路北│壬○○│日盛銀行卡號000000000000│
│    │下午9時29分 │側、林森南路至中山南│      │5805號信用卡、花旗銀行卡│
│    │許          │路間之機車停車格    │      │號0000000000000000號信用│
│    │            │                    │      │卡（起訴書漏載，應予補充│
│    │            │                    │      │）、台北富邦銀行00000000│
│    │            │                    │      │00000000號信用卡（起訴書│
│    │            │                    │      │漏載，應予補充）、金融卡│
│    │            │                    │      │各1張、現金若干元等財物 │
│    │            │                    │      │。                      │
└──┴──────┴──────────┴───┴────────────┘
 附表二
┌──┬──────┬──────┬──────┬─────┬────────┬─────────┐
│編號│  時   間   │地點及特約商│信用卡及持用│ 盜刷金額 │信用卡簽帳單上偽│所犯罪名及宣告刑  │
│    │            │店名稱      │人          │(購買商品)│造之持卡人署名  │                  │
│    │            │            │            │          │                │                  │
├──┼──────┼──────┼──────┼─────┼────────┼─────────┤
│ 1  │97年6月24日 │臺北市大安區│甲○○使用之│4,085元   │「甲○○」之署名│乙○○、丁○○共同│
│    │下午9時56分 │信義路2段180│台北富邦銀行│          │1枚             │行使偽造私文書，足│
│    │許          │號新東陽門市│卡號00000000│          │                │以生損害於公眾及他│
│    │            │            │00000000號信│          │                │人，各處有期徒刑參│
│    │            │            │用卡        │          │                │月，如易科罰金均以│
│    │            │            │            │          │                │新台壹仟元折算壹日│
│    │            │            │            │          │                │，左列簽帳單上偽造│
│    │            │            │            │          │                │之署押壹枚沒收。  │
├──┼──────┼──────┼──────┼─────┼────────┼─────────┤
│ 2  │97年6月24日 │臺北市大安區│同上        │3,484元   │「甲○○」之署名│      同上        │
│    │下午10時10分│信義路2段222│            │          │1枚             │                  │
│    │9秒         │號1樓HANGTEN│            │          │                │                  │
│    │            │信義門市    │            │          │                │                  │
├──┼──────┼──────┼──────┼─────┼────────┼─────────┤
│ 3  │97年11月23日│臺北市中正區│子○○使用之│28,700元  │「子○○」之署名│      同上        │
│    │下午8時54分 │和平西路1段 │永豐銀行卡號│          │1枚             │                  │
│    │許          │13號燦坤3C和│000000000000│          │                │                  │
│    │            │平店        │4701號信用卡│          │                │                  │
├──┼──────┼──────┼──────┼─────┼────────┼─────────┤
│ 4  │97年11月23日│臺北市中正區│子○○使用之│3,230元   │「子○○」之署名│      同上        │
│    │下午9時21分 │南海路20號星│兆豐銀行卡號│          │1枚             │                  │
│    │17秒        │巴克南海門市│000000000000│          │                │                  │
│    │            │            │8418號信用卡│          │                │                  │
├──┼──────┼──────┼──────┼─────┼────────┼─────────┤
│ 5  │97年11月27日│臺北市大安區│丙○使用之台│44,800元  │「丙○」之署名1 │      同上        │
│    │下午8時55分 │忠孝東路4段 │北富邦銀行卡│          │枚              │                  │
│    │許          │128號倍適得 │號0000000000│          │                │                  │
│    │            │電器公司    │150809號信用│          │                │                  │
│    │            │            │卡          │          │                │                  │
├──┼──────┼──────┼──────┼─────┼────────┼─────────┤
│ 6  │97年11月27日│同上        │丙○使用之台│1,980元   │「丙○」之署名1 │      同上        │
│    │下午8時58分 │            │北富邦銀行卡│          │枚              │                  │
│    │許          │            │號0000000000│          │                │                  │
│    │            │            │512709號信用│          │                │                  │
│    │            │            │卡          │          │                │                  │
├──┼──────┼──────┼──────┼─────┼────────┼─────────┤
│ 7  │97年11月27日│臺北市大安區│同上        │4,000元   │「丙○」之署名1 │      同上        │
│    │下午9時8分37│忠孝東路4段 │            │          │枚              │                  │
│    │秒          │134號星巴克 │            │          │                │                  │
│    │            │龍門門市    │            │          │                │                  │
├──┼──────┼──────┼──────┼─────┼────────┼─────────┤
│ 8  │97年11月27日│臺北市大安區│同上        │3,120元   │「丙○」之署名1 │      同上        │
│    │下午9時26分 │仁愛路4段38 │            │          │枚              │                  │
│    │41秒        │號黑橋牌食品│            │          │                │                  │
│    │            │仁愛店      │            │          │                │                  │
├──┼──────┼──────┼──────┼─────┼────────┼─────────┤
│ 9  │97年11月27日│臺北市大安區│同上        │4,170元   │「丙○」之署名1 │      同上        │
│    │下午9時47分 │信義路2段222│            │          │枚              │                  │
│    │37秒        │號1樓HANGTEN│            │          │                │                  │
│    │            │信義門市    │            │          │                │                  │
├──┼──────┼──────┼──────┼─────┼────────┼─────────┤
│ 10 │98年2月14日 │臺北市中正區│庚○○○使用│4,320元   │「庚○○○」之署│      同上        │
│    │下午9時24分 │忠孝西路1段 │之台北富邦銀│          │名1枚           │                  │
│    │許          │66號新光三越│行卡號457957│          │                │                  │
│    │            │站前店      │0000000000號│          │                │                  │
│    │            │            │信用卡      │          │                │                  │
├──┼──────┼──────┼──────┼─────┼────────┼─────────┤
│ 11 │98年3月21日 │臺北市大安區│辰○○使用之│3,000元   │「辰○○」之署名│      同上        │
│    │下午9時31分 │忠孝東路4段 │台北富邦銀行│          │1枚             │                  │
│    │23秒        │134號1樓星巴│卡號00000000│          │                │                  │
│    │            │克龍門門市  │00000000號信│          │                │                  │
│    │            │            │用卡        │          │                │                  │
├──┼──────┼──────┼──────┼─────┼────────┼─────────┤
│ 12 │98年3月21日 │臺北市大安區│同上        │7,470元   │「辰○○」之署名│      同上        │
│    │下午9時56分 │仁愛路4段38 │            │          │1枚             │                  │
│    │53秒        │號黑橋牌食品│            │          │                │                  │
│    │            │仁愛店      │            │          │                │                  │
├──┼──────┼──────┼──────┼─────┼────────┼─────────┤
│ 13 │98年4月2日下│臺北市信義區│戊○○使用之│59,800元  │「戊○○」之署名│      同上        │
│    │午9時46分許 │信義路4段375│國泰世華銀行│（筆記型電│1枚             │                  │
│    │            │號燦坤3C門市│卡號00000000│腦1台）   │                │                  │
│    │            │店          │00000000號信│          │                │                  │
│    │            │            │用卡        │          │                │                  │
├──┼──────┼──────┼──────┼─────┼────────┼─────────┤
│ 14 │98年4月2日下│臺北市信義區│同上        │1,825元   │「戊○○」之署名│      同上        │
│    │午9時52分許 │光復南路467-│            │          │1枚             │                  │
│    │            │1號康是美聯 │            │          │                │                  │
│    │            │富門市      │            │          │                │                  │
├──┼──────┼──────┼──────┼─────┼────────┼─────────┤
│ 15 │98年4月14日 │臺北市中正區│壬○○使用之│2,000元   │「壬○○」之署名│乙○○、丁○○共同│
│    │下午9時35分 │忠孝西路1段 │日盛銀行卡號│（儲值於星│1枚             │行使偽造私文書，足│
│    │許          │50號星巴克許│000000000000│巴克儲值卡│                │以生損害於公眾及他│
│    │            │昌門市      │5805號信用卡│內）      │                │人，各處有期徒刑參│
│    │            │            │            │          │                │月，如易科罰金均以│
│    │            │            │            │          │                │新台壹仟元折算壹日│
│    │            │            │            │          │                │，左列簽帳單上偽造│
│    │            │            │            │          │                │之署押壹枚、附表三│
│    │            │            │            │          │                │編號十七所示之物均│
│    │            │            │            │          │                │沒收。            │
├──┼──────┼──────┼──────┼─────┼────────┼─────────┤
│ 16 │98年4月17日 │臺北市中正區│壬○○使用之│3,999元   │「壬○○」之署名│乙○○、丁○○共同│
│    │下午9時47分 │忠孝西路1段 │台北富邦銀行│（HP印表機│1枚             │行使偽造私文書，足│
│    │許          │50號虹優科技│卡號00000000│1台）     │                │以生損害於公眾及他│
│    │            │            │00000000號信│          │                │人，各處有期徒刑參│
│    │            │            │用卡        │          │                │月，如易科罰金均以│
│    │            │            │            │          │                │新台壹仟元折算壹日│
│    │            │            │            │          │                │，左列簽帳單上偽造│
│    │            │            │            │          │                │之署押壹枚及附表三│
│    │            │            │            │          │                │編號十九所示之物均│
│    │            │            │            │          │                │沒收。            │
└──┴──────┴──────┴──────┴─────┴────────┴─────────┘
附表三
 ┌──┬──────┬───┬───────┐
 │編號│物品名稱    │數量  │    備註      │
 ├──┼──────┼───┼───────┤
 │1   │皮夾        │4個   │無法證明與本案│
 │    │            │      │有關          │
 ├──┼──────┼───┼───────┤
 │2   │手機套      │1個   │同上          │
 ├──┼──────┼───┼───────┤
 │3   │IDEE禮券    │6張   │同上          │
 │    │(100)       │      │              │
 ├──┼──────┼───┼───────┤
 │4   │IDEE禮券    │1張   │同上          │
 │    │（500）     │      │              │
 ├──┼──────┼───┼───────┤
 │5   │遠百商品卷  │1張   │同上          │
 │    │（500）     │      │              │
 ├──┼──────┼───┼───────┤
 │6   │微風禮券    │2張   │同上          │
 │    │（100）     │      │              │
 ├──┼──────┼───┼───────┤
 │7   │大西洋銀行  │2張   │同上          │
 │    │（10元）    │      │              │
 ├──┼──────┼───┼───────┤
 │8   │香港上海匯豐│2張   │同上          │
 │    │銀行（10元）│      │              │
 ├──┼──────┼───┼───────┤
 │9   │中國銀行澳門│1張   │同上          │
 │    │幣（20元）  │      │              │
 ├──┼──────┼───┼───────┤
 │10  │馬來西亞幣  │1張   │同上          │
 │    │（1元）     │      │              │
 ├──┼──────┼───┼───────┤
 │11  │新加坡幣    │1張   │同上          │
 │    │（5元）     │      │              │
 ├──┼──────┼───┼───────┤
 │12  │EVROEYPO幣  │1張   │同上          │
 │    │（5元）     │      │              │
 ├──┼──────┼───┼───────┤
 │13  │泰幣（20元）│3張   │同上          │
 ├──┼──────┼───┼───────┤
 │14  │泰幣（100元 │2張   │同上          │
 │    │）          │      │              │
 ├──┼──────┼───┼───────┤
 │15  │中國銀行幣（│1張   │同上          │
 │    │10元）      │      │              │
 ├──┼──────┼───┼───────┤
 │16  │港幣（20元）│1張   │同上          │
 ├──┼──────┼───┼───────┤
 │17  │統一星巴克隨│2張   │被告因犯罪所得│
 │    │身卡        │      │之物，應依刑法│
 │    │            │      │第三十八條第一│
 │    │            │      │項第三款規定諭│
 │    │            │      │知沒收        │
 ├──┼──────┼───┼───────┤
 │18  │英鎊（5元） │1張   │無法證明與本案│
 │    │            │      │有關          │
 ├──┼──────┼───┼───────┤
 │19  │印表機      │1台   │被告因犯罪所得│
 │    │            │      │之物，應依刑法│
 │    │            │      │第三十八條第一│
 │    │            │      │項第三款規定諭│
 │    │            │      │知沒收        │
 ├──┼──────┼───┼───────┤
 │20  │新力筆電    │1台   │無法證明與本案│
 │    │            │      │有關          │
 └──┴──────┴───┴───────┘


司法院資訊處製作；財團法人民間司法改革基金會備份。
